臺灣新竹地方法院民事簡易判決  
111年度竹簡字第122號
原      告  森凱    

訴訟代理人  林柏裕律師
被      告  楊嘉祐  

訴訟代理人  王奕仁律師
上列當事人間請求損害賠償事件，本院於民國111 年6 月29日辯
論終結，判決如下：
    主      文
被告應給付原告新臺幣肆拾萬元及自民國一一○年十二月十四日
起至清償日止，按週年利率百分之五計算之利息。
原告其餘之訴駁回。　　
訴訟費用由被告負擔五分之四，餘由原告負擔。
本判決原告勝訴部分得假執行；但被告如以新臺幣肆拾萬元為原
告預供擔保後，得免為假執行。
原告其餘假執行之聲請駁回。
    事實及理由
壹、程序方面：
　　按不變更訴訟標的，而補充或更正事實上或法律上之陳述者
    ，非為訴之變更或追加。民事訴訟法第256 條定有明文。又
    原告於判決確定前，得撤回訴之全部或一部。但被告已為本
    案之言詞辯論者，應得其同意；訴之撤回應以書狀為之。但
    於期日，得以言詞向法院或受命法官為之；以言詞所為訴之
    撤回，應記載於筆錄，如他造不在場，應將筆錄送達，民事
    訴訟法第262 條第1 、2 、3 項分別定有明文。經查，原告
    起訴時以甲○○、乙○○為被告，求為聲明：㈠被告應連帶給付
    原告新臺幣（下同）50萬元，及自起訴狀繕本送達之翌日起
    至清償日止，按週年利率5%計算之利息。㈡願供擔保，請准
    宣告假執行。嗣於本院民國111 年5 月18日言詞辯論期日中
    當庭以言詞撤回對甲○○之起訴，並變更上開第1項聲明為：
    被告應給付原告50萬元，及自起訴狀繕本送達之翌日起至清
    償日止，按週年利率5%計算之利息（見本院卷第40頁）。經
    核原告撤回對甲○○之訴訟部分，因甲○○尚未為本案言詞辯論
    ，自無庸得其同意，揆諸前開規定，原告此部分所為訴之一
    部撤回，已生撤回之效力，是本件被告僅餘乙○○一人；又因
    本件被告僅餘一人，原告前開刪除聲明中連帶之記載而聲明
    請求被告給付部分，則屬不變更訴訟標的，而補充或更正事
    實上或法律上之陳述，非為訴之變更，依上規定，尚無不合
    ，應予准許。
貳、實體方面：　　
一、原告主張：原告與配偶即訴外人甲○○於107 年10月27日結婚
    迄今，並育有1 名未成年子女。被告之配偶即訴外人林妍欣
    無意間透過被告手機通訊軟體LINE對話及手機相簿發現被告
    自110 年9 月18日起便與甲○○存在親密交往關係，乃將被告
    與甲○○之對話紀錄，於110 年10月初以私訊方式傳送予原告
    ，並將兩人至汽車旅館之時間、地點傳送予原告，原告始知
    被告亦為有配偶之人，且被告明知甲○○為有配偶之人，仍與
    甲○○交往、發生性關係，除對話多以「老公」、「老婆」互
    稱，更利用通訊軟體LINE互表情愛、互訴想念及傳送性暗示
    之訊息，甲○○自知理虧於110 年10月15日與原告分居後，卻
    變本加厲，兩人先於110 年10月26日至新竹海邊看海，同日
    下午至新竹之紫晶彩繪汽車旅館內為性行為，又於110 年11
    月4日下午至新竹下公館之千禧園汽車旅館內為性行為，再
    於110 年11月11日下午至翌日上午在苗栗之楓林汽車旅館內
    為性行為且過夜，復於110 年11月20日晚間前往笑傲江湖KT
    V，期間兩人耳鬢廝磨，互相依偎，臉部相貼，且甲○○對於
    分居後所發生之上述情形亦承認之，林妍欣已先向本院對甲
    ○○提起損害賠償訴訟，並求償獲判賠40萬元在案（本院111
    年度訴字第30號，下稱另案）。是以，被告頻繁與甲○○出遊
    、過夜，甚至出入汽車旅館等，顯然逾越男女正常社交分際
    之行為，以此等方式破壞原告婚姻及家庭生活之圓滿，侵害
    原告基於配偶關係之身分法益情節重大，爰依民法第184 條
    第1 項前段、第195 條第1 項前段、第3 項之規定提起本件
    訴訟，請求被告賠償精神慰撫金50萬元等語。並聲明：㈠被
    告應給付原告50萬元，及自起訴狀繕本送達被告之翌日起至
    清償日止，按週年利率5%計算之利息。㈡願供擔保，請准宣
    告假執行。
二、被告則以：被告與甲○○係因工作場合而認識，交情僅係一般
    朋友關係，兩人並無逾越分際，故被告否認有侵害原告配偶
    權之行為，並就原告所提原證1至原證6之被告與甲○○間之對
    話紀錄截圖、照片、行程記錄等，亦否認其形式上真正。至
    原證7-1之錄影畫面，難以辨識為被告與甲○○，且非親密舉
    止影片，縱有去唱歌，也僅係常見之社交活動；原證7-2之
    影片僅為原告單方面之陳述，甲○○並未加以回應；原證7-3
    之影片，對話內容並未提及被告，此等證據均無法證明被告
    有侵害原告配偶權之情等語置辯。並聲明：㈠原告之訴及假
    執行之聲請均駁回。㈡如受不利之判決，願供擔保請准免為
    假執行。
三、得心證之理由：
　　原告主張被告明知甲○○為有配偶之人，竟與甲○○有逾越一般
    異性正常友誼範疇之交往互動行為等情，並提出另案判決（
    即本院111 年度訴字第30號民事判決）影本1 份、原證1 之
    被告與甲○○之對話紀錄、原證2 之被告與甲○○之合照截圖、
    原證3 至6 之行程記錄、原證7-1之被告與甲○○在KTV錄影畫
    面、原證7-2之原告錄音檔案、原證7-3之甲○○與其父親之對
    話錄影畫面等件為證（見臺灣桃園地方法院111年度桃原簡
    字第7號卷〈下稱桃原簡卷〉第7 至25頁），惟為被告所否認
    ，並以前詞置辯。是本件兩造間有爭執應予以審究者，在於
    ：㈠被告與甲○○是否有不正當交往行為而侵害原告之配偶權
    ？㈡若原告得請求被告為侵害配偶權之精神賠償，則原告得
    請求之賠償數額為多少？茲分述如下：
　㈠被告與甲○○是否有不正當交往行為而侵害原告之配偶權？
　⒈按私文書應由舉證人證其真正。但他造於其真正無爭執者，
    不在此限；法院得命提出文書之原本。不從前項之命提出原
    本或不能提出者，法院依其自由心證斷定該文書繕本或影本
    之證據力。民事訴訟法第357 條、第353 條定有明文。又民
    事訴訟法第352 條第2 項固規定「私文書應提出其原本，但
    僅因文書之效力或解釋有爭執者，得提出繕本或影本」。惟
    倘私文書之原本已滅失，而當事人復對繕本或影本之真正有
    爭執，為符真實，法院非不得依民事訴訟法第222條第1項規
    定，斟酌全辯論意旨及調查證據之結果，依自由心證判斷其
    真偽。
　⒉次按因故意或過失，不法侵害他人之權利者，負損害賠償責
    任；不法侵害他人之身體、健康、名譽、自由、信用、隱私
    、貞操，或不法侵害其他人格法益而情節重大者，被害人雖
    非財產上之損害，亦得請求賠償相當之金額；前2項規定，
    於不法侵害他人基於父、母、子、女或配偶關係之身分法益
    而情節重大者，準用之，民法第184 條第1 項前段、第195 
    條第1 項前段、第3 項分別定有明文。又婚姻係以配偶之共
    同生活為其目的，配偶間互守誠實，係為確保其共同生活之
    圓滿安全及幸福之必要條件，故配偶之一方與第三人有不誠
    實之行為，該行為足以破壞婚姻生活之圓滿安全及幸福，且
    情節重大，即為違反因婚姻契約之義務而侵害他方之權利，
    該第三者與不誠實之配偶，即為共同侵害配偶權之侵權行為
    人。又何種行為得以評價為侵害配偶權之行為，應以婚姻關
    係中情感、身分與性相關行為獨占之本質，視當前之社會觀
    念、當事人之背景、人際關係、行為情境而定。以現今一般
    觀念，包括與異性（或同性）發生性行為，或單獨同宿、同
    床共眠、裸湯共浴、擁抱接吻、以言語或文字為性暗示或示
    愛等，涉及情愛或性意涵之行為，或於社交生活中自居於配
    偶之地位而向他人公示者，均足當之；但除此之外，如其他
    人際交往行為，依其情節綜合判斷足認有親密交往之意涵者
    ，應亦能認為侵害配偶權之行為。
　⒊經查：
　⑴原告主張其與甲○○於107 年10月27日結婚，並育有1 名未成
    年子女，而被告明知甲○○為有配偶之人，兩人卻仍於110 年
    10月至同年11月間多次出遊，甚至單獨進出汽車旅館，侵害
    原告之配偶權，此業經另案判決甲○○應賠償被告之配偶即林
    妍欣40萬元確定等情，已據原告提出另案判決影本1 份為證
    ，並有原告之個人戶籍資料查詢結果附於臺灣桃園地方法院
    個資卷內可稽，堪信屬實。
　⑵原告又主張被告自110年9月18日起，陸續於通訊軟體中與甲○
    ○以「老公、老婆」互稱，及向甲○○互相表達之對話內容有
    「愛你我的老公」、「開心！我抱到你了！」、「我要親你
    囉」、「親也親了抱也抱了..不可以生氣了哦」、「我好想
    你」、「我也好想你.…」、「老婆我想你」、「想跟老婆約
    會」、「我也想啊..真的好想你...好想老公」等具有情愛
    意涵，或「我碰你」、「哪有不喜歡，我喜歡老公碰我」、
    「我喜歡跟老婆接吻還有跟老婆做愛」、「跟自己真正愛的
    人很舒服的」等具有性意涵之訊息；又於出遊時與甲○○互相
    依偎之合照；及共赴汽車旅館等行為之事實，業據其提出被
    告與甲○○間對話紀錄與照片截圖、相偕出遊照片、汽車旅館
    之手機定位紀錄等為證明。被告就甲○○為原告配偶之事實並
    未爭執，惟否認原告提出之證據之真正，辯稱其與甲○○僅為
    朋友關係，無侵害原告配偶權之行為云云。然參以原證1 暱
    稱「Angel」與被告之通訊軟體LINE對話紀錄內容：「我是
    怕明天『森先生』可能會硬要跟去什麼之類的奇招，雖然也不
    一定啦……哥要賭看看？」（見本院卷第8 頁），核與原告姓
    名相符，部分內容並有被告與甲○○本人之照片，且上開部分
    對話內容與另案完全相同，此觀另案所附之對話紀錄載圖自
    明（見另案卷第32頁右上方及右下方、第33頁左上方及右下
    方、第34頁上方及右下方、第36頁右下方、第37頁下方、第
    38頁右上方、第69頁左下方、第71至72頁、第85頁右上方及
    右下方、第92頁、第99頁左下方、第101頁左上方、第103頁
    右下方），堪認上開訊息紀錄確係被告與甲○○使用通訊軟體
    LINE傳送予對方之通訊內容。是被告上開所辯，委無可採。
　⑶而觀諸被告與甲○○之通訊軟體LINE對話訊息有互傳「愛你我
    的老公」、「開心！我抱到你了！」、「我要親你囉」、「
    親也親了抱也抱了..不可以生氣了哦」、「我好想你」、「
    我也好想你.…」、「老婆我想你」、「想跟老婆約會」、「
    我也想啊..真的好想你...好想老公」、「我碰你」、「哪
    有不喜歡，我喜歡老公碰我」、「我喜歡跟老婆接吻還有跟
    老婆做愛」、「跟自己真正愛的人很舒服的」等互道想念對
    方、親密、打情罵俏之詞語（見桃原簡卷第7 頁、第11頁、
    第13、頁第15頁、第16頁、第17頁），顯非一般朋友間之社
    交互動，被告與甲○○間已發展超越一般男女交往分際之親密
    關係。被告明知甲○○為有婚姻關係之人，仍有逾越男女正常
    交往範圍之行為，顯已破壞原告與甲○○於婚姻關係中忠實義
    務及保持婚姻共同生活圓滿、安全及幸福之權利，侵害原告
    基於配偶關係之身分法益而屬情節重大之程度，原告自得請
    求被告賠償非財產上損害賠償。
　㈡若原告得請求被告為侵害配偶權之精神賠償，則原告得請求
    之賠償數額為多少？
    繼按慰撫金之賠償須以人格權遭遇侵害，使精神上受有痛苦
    為必要，其核給之標準固與財產上損害之計算不同，然非不
    可斟酌雙方身分資力與加害程度，及其他各種情形核定相當
    之數額。而非財產上損害之慰撫金數額，究竟若干為適當，
    應斟酌兩造身分、地位及經濟狀況，俾為審判之依據。查被
    告明知自己為有配偶之人，仍與甲○○為逾越男女正常交往之
    上開侵害原告配偶權之行為，造成原告精神上莫大痛苦，顯
    已嚴重侵害原告基於配偶關係之身分法益情節重大等情，已
    如前述，原告自得請求被告賠償相當之精神慰撫金。本院審
    酌兩造之教育程度、身分、地位、經濟狀況，及被告侵害配
    偶權行為之情節、原告與被告之婚姻自107 年10月27日存續
    迄今並有未成年子女，暨原告所受損害程度等一切情狀，認
    原告請求被告給付非財產上之損害50萬元，尚屬過高，應以
    40萬元為適當，逾此數額之請求，容屬無據，礙難准許。
四、末按給付無確定期限者，債務人於債權人得請求給付時，經
    其催告而未為給付，自受催告時起，負遲延責任。其經債權
    人起訴而送達訴狀，或依督促程序送達支付命令，或為其他
    相類之行為者，與催告有同一之效力；遲延之債務，以支付
    金錢為標的者，債權人得請求依法定利率計算之遲延利息；
    應付利息之債務，其利率未經約定，亦無法律可據者，週年
    利率為5%，民法第229 條第2 項、第233 條第1 項前段、第
    203 條分別定有明文。本件係屬侵權行為損害賠償之債，自
    屬無確定期限者，又以支付金錢為標的，則依上揭法律規定
    ，原告就其得請求被告給付之金額部分，請求自起訴狀繕本
    送達翌日起加計週年利率5%之利息，亦屬有據。而本件起訴
    狀繕本係於110 年12月13日送達被告（見桃原簡卷第36頁）
    ，是原告向被告請求遲延利息之起算日為110 年12月14日，
    洵堪認定。
五、綜上所述，原告依侵權行為之法律關係，訴請被告賠償精神
    慰撫金40萬元，及自起訴狀繕本送達翌日即110 年12月14日
    起至清償日止，按週年利率5%計算之利息，為有理由，應予
    准許；逾此範圍之請求，為無理由，應予駁回。
六、本件係依民事訴訟法第427 條第1 項適用簡易訴訟程序所為
    被告部分敗訴之判決，應依同法第389 條第1 項第3 款規定
    ，就原告勝訴部分，依職權宣告假執行。原告雖陳明願供擔
    保聲請宣告假執行，惟就其勝訴部分僅係促請本院為上開宣
    告假執行之職權發動而已，不另為假執行准駁之諭知。另被
    告陳明願供擔保，聲請免為假執行，核無不合，爰酌定相當
    擔保金額准許之。至原告敗訴部分既經駁回，其假執行之聲
    請即失所附麗，應併予駁回。
七、本件事證已臻明確，兩造其餘攻擊防禦方法及所舉證據，經
    審酌結果，與本件判決結論均無影響，爰不一一論述，附此
    敘明。
八、訴訟費用負擔之依據：民事訴訟法第79條。
中　　華　　民　　國　　111 　年　　7 　　月　　28　　日
                  新竹簡易庭  法  官  黃致毅
以上為正本係照原本作成。
如不服本判決，應於判決送達後20日內向本庭提出上訴狀，並按
他造當事人之人數附繕本；如委任律師提起上訴者，應一併繳納
上訴審裁判費。
中　　華　　民　　國　　111 　年　　7 　　月　　28　　日
                              書記官  蕭宛琴